【裁判字號】    97,訴,934
【裁判日期】    970930
【裁判案由】    違反毒品危害防制條例
【裁判全文】
臺灣雲林地方法院刑事判決               97年度訴字第850號
                                       97年度訴字第934號
公  訴  人  臺灣雲林地方法院檢察署檢察官
被      告  甲○○
上列被告因違反毒品危害防制條例案件，經檢察官提起公訴（97
年度毒偵字第1063號、第1379號），被告於準備程序中就被訴事
實為有罪之陳述，本院改依簡式審判程序審理，判決如下：
    主  文
甲○○施用第一級毒品，累犯，處有期徒刑拾壹月。又施用第一
級毒品，累犯，處有期徒刑拾壹月。又施用第二級毒品，累犯，
處有期徒刑肆月。應執行有期徒刑壹年拾月。
    犯罪事實
一、甲○○前因施用第一級毒品案件，經觀察、勒戒後，認無繼
    續施用毒品之傾向，於民國93年8 月12日釋放，並由臺灣嘉
    義地方法院檢察署檢察官於同年月25日，以93年度毒偵字第
    379 號為不起訴處分確定。復因毒品、詐欺及竊盜案件，分
    別經本院判處有期徒刑10月、4 月及10月，應執行有期徒刑
    1 年10月確定，並在96年6 月23日縮短刑期假釋付保護管束
    出監，於96年10月22日假釋期滿未經撤銷，其未執行之刑，
    以已執行論。詎仍不知悛悔，於觀察、勒戒執行完畢後5 年
    內，復基於施用第一級毒品、第二級毒品之犯意，分別為下
    列施用毒品之行為：
    (一)97年5 月28日上午9 時許，在其雲林縣口湖鄉○○村○○
      街91號住處，以將第一級毒品海洛因放入針筒內摻水混合
      後再加以注射之方式，施用第一級毒品海洛因1 次。嗣因
      甲○○另涉竊盜罪嫌經警查獲，並於97年5 月31日0 時許
      經其同意採集尿液送驗，檢驗結果呈嗎啡陽性反應。
    (二)於97年6 月30日採尿前2 、3 天，以將第一級毒品海洛因
      放入針筒內摻水混合後再加以注射之方式，施用第一級毒
      品海洛因1 次。另於97年6 月30日採尿前3 、4 天，以將
      第二級毒品甲基安非他命放置在玻璃球內燒烤吸食其煙霧
      之方式，施用第二級毒品甲基安非他命1 次。嗣因另涉竊
      盜罪嫌經警查獲，並於97年6 月30日17時許經其同意採集
      尿液送驗，檢驗結果呈嗎啡陽性反應及甲基安非他命陽性
      反應。
二、案經雲林縣警察局北港分局報告臺灣雲林地方法院檢察署檢
    察官偵查起訴。
    理  由
一、本件係經被告甲○○於準備程序期日為有罪之陳述，而經本
    院合議庭裁定由受命法官獨任以簡式審判程序加以審理，此
    有本院97年9 月24日準備程序筆錄一份附卷足憑，則依據刑
    事訴訟法第273 條之2 、同法第159 條第2 項之規定，不適
    用傳聞法則有關限制證據能力之相關規定，合先敘明。
二、訊據被告甲○○對於上開施用第一級、第二級毒品之事實坦
    承不諱，而被告經警採集尿液檢體送檢驗結果，確呈海洛因
    經水解後之嗎啡陽性反應，及甲基安非他命陽性反應，此有
    雲林縣北港分局查獲煙毒、麻管嫌犯尿液送檢真實姓名對照
    表、臺灣檢驗科技股份有限公司濫用藥物尿液檢驗報告（雲
    林縣警察局北港分局刑案偵查卷宗雲警港偵字第0970006611
    號卷第4 頁、第5 頁），雲林縣北港分局查獲煙毒嫌犯尿液
    送檢真實姓名對照表、臺灣檢驗科技股份有限公司濫用藥物
    尿液檢驗報告（雲林縣警察局北港分局刑案偵查卷宗雲警港
    偵字第0970007955號卷第5 頁、第6 頁）各1 紙附卷可資佐
    證。另被告前因施用毒品案件，經觀察、勒戒後，認無繼續
    施用毒品之傾向，於93年8 月12日釋放，並由臺灣嘉義地方
    法院檢察署檢察官於同年月25日，以93年度毒偵字第379 號
    為不起訴處分確定乙情，亦有不起訴處分書、全國刑案資料
    查註表、全國施用毒品案件紀錄表等附卷足憑。綜上所述，
    被告於觀察、勒戒執行完畢後，5 年內再犯上開施用第一級
    毒品海洛因及第二級毒品甲基安非他命之犯行，堪以認定，
    本件事證明確，應依法論科。
三、查海洛因及甲基安非他命，分別係毒品危害防制條例第2 條
    第2 項第1 款、第2 款規定之第一級與第二級毒品。是核被
    告甲○○所為2 次施用第一級毒品海洛因之犯行，均係犯毒
    品危害防制條例第10條第1 項之施用第一級毒品罪；所為施
    用第二級毒品甲基安非他命之行為，係犯同條例第10條第2
    項之施用第二級毒品罪。被告非法持有第一級、第二級毒品
    之低度行為，已分別為其施用之高度行為所吸收，均不另論
    罪。被告所犯上開各次施用毒品之行為，犯意個別，行為互
    殊，均應分論併罪。又被告有如犯罪事實欄所載徒刑執行完
    畢之前科紀錄，有卷附臺灣高等法院被告前案紀錄表可按，
    被告於受徒刑之執行完畢後，5 年以內故意再犯本件3 次有
    期徒刑以上之罪，均為累犯，皆應依刑法第47條第1 項規定
    加重其刑。爰審酌被告前有違反毒品危害防制條例、詐欺及
    竊盜等前科，有臺灣高等法院被告前案紀錄表在卷可考，可
    見素行不佳，竟仍分別施用海洛因及甲基安非他命，且經觀
    察、勒戒後仍再犯本案，顯見未存抗拒毒品誘惑之決心，自
    需施以相當之刑罰，以期收教化之功能，並協助其戒去毒癮
    ，兼衡被告犯後於本院審理時坦承犯行，堪見已有悔意等一
    切情狀，分別量處如主文所示之刑，並定其應執行之刑。
據上論斷，應依刑事訴訟法第299 條第1 項前段、第273 條之1
第1 項，毒品危害防制條例第10條第1 項、第2 項，刑法第11條
前段、第47條第1 項、第51條第5 款，判決如主文。
本案經檢察官梁義順到庭執行職務。
中    華    民    國    97    年    9     月    30    日
                  刑事第二庭  法  官  陳美利
以上正本證明與原本無異。
如不服本判決，應於判決收受後10日內，向本院提出上訴狀（須
附繕本）。
                              書記官  張菀純
中    華    民    國    97    年    9     月    30    日
附錄本案論罪科刑法條全文：
毒品危害防制條例第10條：
施用第一級毒品者，處6 月以上5 年以下有期徒刑。
施用第二級毒品者，處3 年以下有期徒刑。


司法院資訊處製作；財團法人民間司法改革基金會備份。
